【裁判字號】    97,易,3527
【裁判日期】    971231
【裁判案由】    賭博
【裁判全文】
臺灣臺北地方法院刑事判決              97年度易字第3527號
公  訴  人  臺灣臺北地方法院檢察署檢察官
被      告  甲○○
上列被告因賭博案件，經檢察官聲請簡易判決處刑（97年度偵字
第22444 號），本院認為不宜逕以簡易判決處刑（97年度簡字第
4434號），改依通常程序審理，判決如下：
    主  文
甲○○意圖營利，聚眾賭博，處有期徒刑貳月，如易科罰金，以
新臺幣壹仟元折算壹日。扣案麻將壹副、骰子顆、大字骰壹顆
及抽頭金新臺幣肆佰元均沒收。
    事  實
一、甲○○意圖營利供給賭博場所及聚眾賭博，於民國97年9 月
    23日下午2 時55分許，提供其位在臺北縣新店市○○路17之
    1 號3 樓之房屋，聚集董明憲、潘秀芳、洪秀欽、吳心韻在
    內賭博麻將，其賭注為1 底新臺幣（下同）3 百元、每台1
    百元，而甲○○每次可向自摸之玩家抽取1 百元，每圈可再
    向每家抽取1 百元。嗣於同日下午3 時15分許，為警在上址
    查獲，始悉上情，並扣得甲○○所有麻將1 副、骰子3 顆、
    大字骰1 顆、抽頭金4 百元及賭客賭資合計2 千9 百元。
二、案經臺北縣政府警察局新店分局移請臺灣臺北地方法院檢察
    署檢察官聲請簡易判決處刑，本院認為不宜逕以簡易判決處
    刑，改依通常程序審理。
    理  由
一、被告甲○○對於下列各項證據方法，均未爭執其證據能力，
    並同意作為證據（見本院卷第10頁反面），本院審酌其作成
    時之情況，認為並無不適當之情事，均得作為證據，合先敘
    明。
二、上開犯罪事實，訊據被告甲○○坦承不諱（見本院卷第9 頁
    反面、第11頁），並有證人董明憲、潘秀芳、洪秀欽、吳心
    韻即賭客陳述明確（見偵查卷第10至12頁、第13至15頁、第
    16至18頁、第19至21頁），亦有在場證人陳善隆證述屬實（
    見偵查卷第23至25頁），復有被告所有麻將1 副、骰子3 顆
    、大字骰1 顆、抽頭金4 百元及賭客賭資合計2 千9 百元（
    董明憲1 千4 百元、潘秀芳2 百元、洪秀欽7 百元、吳心韻
    6 百元）扣案可證（見偵查卷第40至42頁），是被告任意性
    之自白有上開各項證據足資佐證，堪認與事實相符，可以採
    信。綜上，本案事證明確，被告意圖營利提供賭博場所、聚
    眾賭博之犯行，洵堪認定，應予依法論罪科刑。
三、核被告所為，係犯刑法第268 條前段意圖營利提供賭博場所
    罪及同條後段意圖營利聚眾賭博罪。又被告基於1 個賭博犯
    意之決定，發為1 個賭博行為，達成其同一犯罪之各個舉動
    ，應屬法律概念之一行為，其1 行為觸犯上開2 罪名，為想
    像競合犯，應依刑法第55條規定，從一重之意圖營利聚眾賭
    博罪處斷。爰審酌：(一)被告明知賭博妨害社會善良風俗，竟
    仍意圖營利提供場所並聚眾賭博；(二)惟被告犯行僅1 日即為
    警查獲，抽頭金僅4 百元，情節及獲利甚微；(三)且被告於本
    院訊問時坦承犯罪，表示悔意，前無犯罪紀錄，有臺灣高等
    法院被告前案紀錄表附卷可參（見本院卷第3 頁），被告素
    行良好等一切情狀，量處如主文所示之刑，並諭知易科罰金
    之折算標準，以示懲儆。末查扣案麻將1 副、骰子3 顆及大
    字骰1 顆均係被告所有、供聚眾賭博犯罪所用之物，另扣案
    抽頭金4 百元亦為被告所有之犯罪所得之物，應依刑法第38
    條第1 項第2 款、第3 款規定，併予宣告沒收。至於扣案賭
    資2 千9 百元，分係賭客董明憲所有1 千4 百元、潘秀芳所
    有2 百元、洪秀欽7 百元、吳心韻6 百元，業據該4 人陳述
    明確，既非被告所有之物，爰不宣告沒收，併此說明。
據上論斷，應依刑事訴訟法第284 條之1 、第299 條第1 項前段
，刑法第268 條前段、後段、第55條、第41條第1 項前段、第38
條第1 項第2 款、第3 款，刑法施行法第1 條之1 ，判決如主文
。
本案經檢察官簡逸薇到庭執行職務。
中    華    民    國    97    年    12    月    31    日
                  刑事第六庭  法  官  林晏如
上正本與原本無異。
如不服本判決，應於判決送達後10日內，向本院提出上訴狀。
                              書記官  楊盈茹
中    華    民    國    98    年    1     月    5     日
附錄本案論罪科刑法條全文：
中華民國刑法第268條
意圖營利，供給賭博場所或聚眾賭博者，處 3 年以下有期徒刑，
得併科3 千元以下罰金。


司法院資訊處製作；財團法人民間司法改革基金會備份。
